【裁判字號】    99,訴,2870
【裁判日期】    991119
【裁判案由】    毒品危害防制條例
【裁判全文】
臺灣板橋地方法院刑事判決              99年度訴字第2870號
公  訴  人  臺灣板橋地方法院檢察署檢察官
被      告  甲○○
上列被告因違反毒品危害防制條例案件，經檢察官提起公訴（99
年度毒偵字第5174號），因被告於本院準備程序中就被訴事實為
有罪之陳述，本院告知被告簡式審判程序之旨，並聽取當事人之
意見後，合議庭裁定改由受命法官獨任依簡式審判程序進行，判
決如下：
    主  文
甲○○施用第一級毒品，累犯，處有期徒刑捌月，扣案之第一級
毒品海洛因貳包（驗餘淨重合計零點玖參公克）沒收銷毀之，包
裹上開海洛因之外包裝袋貳個沒收；又施用第二級毒品，累犯，
處有期徒刑肆月，扣案第二級毒品甲基安非他命壹包（驗餘淨重
零點肆參零捌公克）沒收銷燬之，包裹上開甲基安非他命外包裝
壹個、施用甲基安非他命所用之玻璃球壹個、吸食器壹組，均沒
收。應執行有期徒刑拾月，扣案之第一級毒品海洛因貳包（驗餘
淨重合計零點玖參公克）、第二級毒品甲基安非他命壹包（驗餘
淨重零點肆參零捌公克）均沒收銷燬之，包裹上開海洛因之外包
裝袋貳個、甲基安非他命外包裝袋壹個、施用甲基安非他命所用
之玻璃球壹個、吸食器壹組，均沒收。
    事  實
一、甲○○前因施用毒品案件，經臺灣桃園地方法院以96年度毒
    聲字第607 號刑事裁定送觀察、勒戒後，因認無繼續施用毒
    品之傾向，於民國97年2 月21日執行完畢釋放出所，並經臺
    灣桃園地方法院檢察署檢察官以97年度毒偵緝字第5 號為不
    訴處分確定。其於前開觀察、勒戒執行完畢釋放後5 年內，
    復因施用毒品案件，經臺灣桃園地方法院以98年度桃簡字第
    1148號刑事簡易判決判處有期徒刑2 月，如易科罰金以新臺
    幣1 千元折算1 日確定，並於98年8 月24日准予易科罰金執
    行完畢。詎其仍未戒除毒癮，復基於施用第二級毒品甲基安
    非他命之犯意，於99年6 月20日8 時許，在臺北縣鶯歌鎮○
    ○○路372 號住處內，以將甲基安非他命置於玻璃球內連接
    吸食器，再從外部點火燒烤玻璃球後，透過吸食器吸食揮發
    氣體之方式，施用基安非他命1 次；又基於施用第一級毒品
    海洛因之犯意，於同日10時許在前述住處內，以將海洛因摻
    入香菸內再點火吸用香菸之方式，施用海洛因1 次。嗣於同
    日19時30分許，為警在上開住處搜索查獲，扣得海洛因2 包
    （含袋合計重3.35公克）、甲基安非他命1 包（含袋重0.65
    公克），玻璃球1 個及吸食器1 組，經警採集其尿液後先後
    送驗，發現檢驗結果分別呈鴉片類及安非他命類陽性反應，
    進而查知上情。
二、案經臺北縣政府警察局三峽分局移送臺灣板橋地方法院檢察
    署檢察官偵查起訴。
    理  由
一、按本件被告甲○○所犯係死刑、無期徒刑、最輕本刑為3 年
    以上有期徒刑以外之罪，其於準備程序就前揭被訴事實為有
    罪之陳述，經受命法官告知簡式審判程序之旨，並聽取其與
    公訴人之意見後，本院認無不得或不宜改依簡式審判程序進
    行之處，爰依刑事訴訟法第273 條之1 第1 項、第284 條之
    1 之規定，裁定本件由受命法官獨任進行簡式審判程序，合
    先敘明。
二、上揭事實，業據被告甲○○於警詢、偵查及本院審理中均坦
    承不諱，且其於本件為警查獲後所採驗之尿液，經2 度送往
    臺灣檢驗科技股份有限公司以GC/MS 方法（氣相層析質譜儀
    法）為確認檢驗，檢驗結果分別呈鴉片類及安非他命類之陽
    性反應，有卷附該公司99年7 月8 日及99年8 月19日濫用藥
    物檢驗報告、臺北縣政府警察局三峽分局查獲違反毒品危害
    防制條例案姓名對照表、搜索扣押筆錄、扣押物品目錄表、
    本院99年度聲搜字第1643號搜索票影本等件在卷可稽，以及
    扣案之海洛因2 包（含袋合計重3.35公克）、甲基安非他命
    1 包（含袋重0.65公克），玻璃球1 個及吸食器1 組可憑。
    而扣案之海洛因2 包，分別為粉末及粉塊狀，淨重分別為0.
    21公克及0.74公克，驗餘淨重分別為0.20公克及0.73公克（
    合計驗餘淨重為0.93公克），且均含海洛因成分；扣案之甲
    基安非他命1 包，為白色透明結晶，淨重為0.4310公克，驗
    餘淨重為0.4308公克，且檢出甲基安非他命成分等情，亦有
    法務部調查局濫用藥物實驗室99年8 月25日調科壹字第0992
    3019110 號鑑定書、交通部民用航空航空醫務中心99年7 月
    13日航藥鑑字第0994542 號鑑定書各1 份附卷可參，足認被
    告自白與事實相符。本件事證明確，被告犯行堪以認定。
三、查海洛因及甲基安非他命分屬毒品危害防制條例第2 條第2
    項第1 款所規定之第一級毒品及同條項第2 款所規定之第二
    級毒品。核被告所為，係犯毒品危害防制條例第10條第1 項
    施用第一級毒品罪及同條第2 項施用第二級毒品罪。被告持
    有第一級、第二級毒品，復分別進而施用，其持有毒品之低
    度行為，應分別為施用第一級、第二級毒品之高度行為所吸
    收，均不另論罪。被告所犯上開2 罪，犯意各別，行為互殊
    ，應予分論併罰。又被告有事實欄所列前揭犯罪前科紀錄，
    有臺灣高等法院被告前案紀錄表可稽，其受有期徒刑之執行
    完畢，5 年以內故意再犯本件有期徒刑以上之罪，均應依刑
    法第47條第1 項之規定，論以累犯，並加重其刑。爰審酌被
    告本件以前有施用毒品等之刑事前案紀錄，素行非佳，其明
    知施用毒品為法所禁止之行為，竟仍不知戒除毒癮，再為本
    件施用第一級、第二級毒品之犯行，堪認其犯罪動機、手段
    、目的均殊非可取，所為雖嚴重危害自己身心健康，惟念其
    犯後坦承犯行，態度尚可，以及檢察官求刑範圍等一切情狀
    ，分別量處如主文所示之刑，並定其應執行之刑，以資懲罰
    。
四、扣案之海洛因2 包、甲基安非他命1 包各為第一級、第二級
    毒品，應依毒品危害防制條例第18條第1 項前段規定，分別
    於施用第一級、第二級毒品罪之主文項下宣告沒收銷燬（因
    鑑定所需而取樣耗用之微量海洛因、甲基安非他命，既已滅
    失，自毋庸為沒收銷燬之諭知，併此敘明）。關於包裹上開
    海洛因之包裝袋2 個、甲基安非他命之包裝袋1 個，均係用
    於包裹毒品，防其裸露、潮濕，便於持有、攜帶與施用，係
    被告所有供其施用第一級、第二級毒品所用之物，應依刑法
    第38條第1 項第2 款規定，分別於施用第一級、第二級毒品
    之主文項下宣告沒收；另扣案之玻璃球1 個、吸食器1 組，
    則係被告所有並供其施用甲基安非他命使用之物，業據被告
    供承在卷（見本院卷第39頁），均應同依刑法上開規定，於
    施用第二級毒品之主文項下宣告沒收。
據上論斷，應依刑事訴訟法第273 條之1 第1 項、第299 條第1
項前段，毒品危害防制條例第10條第1 項、第2 項、第18條第1
項前段，刑法第11條前段、第47條第1 項、第51條第5 款、第38
條第1 項第2 款，判決如主文。
本案經檢察官陳映蓁到庭執行職務。
中    華    民    國    99    年    11    月    19    日
                  刑事第二十一庭  法  官  李俊彥
以上正本證明與原本無異。
如不服本判決應於收受送達後10日內向本院提出上訴書狀，並應
敘述具體理由；其未敘述上訴理由者，應於上訴期間屆滿後20日
內向本院補提理由書（均須按他造當事人之人數附繕本）「切勿
逕送上級法院」
                                  書記官  林文達
中    華    民    國    99    年    11    月    19    日
附錄本案論罪科刑法條全文
毒品危害防制條例第10條
施用第一級毒品者，處 6 月以上 5 年以下有期徒刑。
施用第二級毒品者，處 3 年以下有期徒刑。

司法院資訊處製作；財團法人民間司法改革基金會備份。
